臺灣新北地方法院刑事判決
110年度訴字第878號
公  訴  人  臺灣新北地方檢察署檢察官
被      告  陳家偉


選任辯護人  財團法人法律扶助基金會郭上維律師
上列被告因違反槍砲彈藥刀械管制條例案件，經檢察官提起公訴
（110年度偵字第19575號），本院判決如下：
    主  文
陳家偉犯非法持有可發射子彈具有殺傷力之非制式手槍罪，累犯
，處有期徒刑伍年陸月，併科罰金新臺幣伍萬元，罰金如易服勞
役，以新臺幣壹仟元折算壹日。扣案如附表一所示之物（除已試
射之子彈外）均沒收。
    事  實
一、陳家偉明知可發射子彈具有殺傷力之非制式槍枝、子彈，均
    係槍砲彈藥刀械管制條例所列管之違禁物品，非經許可，不
    得持有，竟基於非法持有可發射子彈具殺傷力之非制式槍枝
    、子彈之犯意，於民國110年2、3月間某時，向真實姓名年
    籍不詳之人，取得如附表一所示具殺傷力之非制式槍枝、子
    彈後而持有。嗣於同年5月7日12時17分，經警持本院核發之
    110年聲搜字000738號搜索票在新北市○○區○○路00號5樓即陳
    家偉前居所執行搜索，當場扣得如附表一所示之非制式槍枝
    、子彈，而查悉上情。
二、案經新北市政府警察局林口分局報告臺灣新北地方檢察署檢
    察官偵查起訴。
    理  由
一、證據能力有無之認定：
　　本件認定事實所引用之傳聞證據，被告陳家偉及其辯護人於
    本院準備程序均明示同意作為證據（見本院卷第91頁），本
    院審酌該等證據作成時之情況，尚無顯不可信與不得作為證
    據之情形，亦無違法不當與證明力明顯過低之瑕疵，且與待
    證事實具關聯性，認為以之作為證據應屬適當，依刑事訴訟
    法第159條之5第1項規定，均有證據能力。至以下所引其餘
    非屬供述證據部分，既不適用傳聞法則，復查無違法取得之
    情事存在，自應認同具證據能力。
二、認定本案犯罪事實之證據及理由：
　　訊據被告對於上開事實於本院準備程序及審理程序均認罪（
    見本院卷第91、121頁），且有本院110年5月6日110年聲搜
    字000738號搜索票1張、新北市政府警察局林口分局搜索扣
    押筆錄暨扣押物品目錄表1件、內政部警政署刑事警察局110
    年7月13日刑鑑字第1100062681號鑑定書1份在卷可憑（見偵
    卷第25、29至35、117至126頁），復有附表一所示之物扣案
    可佐，堪認被告任意性自白與事實相符。從而，本案事證明
    確，被告犯行堪以認定，應依法論科。
三、論罪科刑：
  ㈠關於罪名及罪數：
　⒈按未經許可持有槍砲彈藥刀械等違禁物，所侵害者為社會法
    益，如持有之客體種類相同（同為手槍，或同為子彈者），
    縱令持有之客體有數個（如數支手槍、數顆子彈），仍為單
    純一罪，不發生想像競合犯之問題（最高法院96年度台上字
    第6417號判決意旨可供參照）。是核被告所為，係犯槍砲彈
    藥刀械管制條例第7條第4項之未經許可持有可發射子彈具有
    殺傷力之非制式手槍罪及同法第12條第4項之未經許可持有
    子彈罪。另查扣案子彈19顆，其中1顆經鑑定認不具殺傷力
    ，有內政部警政署刑事警察局110年7月13日刑鑑字第110006
    2681號鑑定書1份附卷可憑（見偵卷第117至118頁），起訴
    書所載被告持有具殺傷力之子彈「19顆」，顯係誤載，應予
    更正如附表一編號3、4所示，併此敘明。
　⒉被告未經許可而持有附表一所示槍枝、子彈，其持有為行為
    於繼續狀態，亦即一經持有，罪即成立，至其持有行為終了
    時，應僅各論以一罪。又被告未經許可持有附表一編號1至2
    所示手槍2枝、附表一編號3至4所示子彈共18顆，分別屬同
    一種類，應各僅論以一未經許可持有可發射子彈具有殺傷力
    之非制式手槍罪及未經許可持有子彈罪。
　⒊又被告以一繼續行為同時持有附表一所示槍枝、子彈，而犯
    前揭未經許可持有可發射子彈具有殺傷力之非制式手槍、未
    經許可持有子彈等罪，為想像競合犯，應依刑法第55條之規
    定，從一情節較重之未經許可持有可發射子彈具有殺傷力之
    非制式手槍罪處斷。
  ㈡關於刑之加重、減輕：
  ⒈按司法院釋字第775 號解釋，依解釋文及理由之意旨，係指
    構成累犯者，不分情節，一律加重最低本刑，於不符合刑法
    第59條所定要件之情形下，致生行為人所受之刑罰超過其所
    應負擔罪責之個案，不符罪刑相當原則、比例原則。於此範
    圍內，在修正前，為避免發生上述罪刑不相當之情形，法院
    就該個案應裁量是否加重最低本刑；依此，該解釋係指個案
    應量處最低法定刑、又無法適用刑法第59條在內減輕規定之
    情形，法院應依此解釋意旨裁量不予加重最低本刑（最高法
    院108年度台上字第338號判決意旨參照）。又依上開司法院
    釋字第775號解釋，係就刑法第47條第1項限期有關機關於該
    解釋公布之日起2年內（即110年2月22日前）應予修正，然
    並未宣告刑法第47條第1項倘未於2年內修正即失其效力，是
    本案裁判時，刑法第47條第1項既仍屬有效之法律，本院自
    應依上開解釋文意旨，就本案被告有構成累犯者，裁量是否
    依刑法第47條第1項加重其最低本刑，附此敘明。查被告前
    有如附表二所示經法院科刑判決確定而執行完畢之前案記錄
    等情，有臺灣高等法院被告前案紀錄表1件在卷足憑。是被
    告於執行完畢後5年內故意再犯本案有期徒刑以上之罪而為
    累犯，審酌司法院大法官釋字第775號解釋意旨，本案被告
    所涉犯行，並無上開情事，且依刑法第47條第1項規定加重
    其最低本刑尚不至於發生罪刑不相當之情形，應依刑法第47
    條第1項之規定加重其刑。
  ⒉又本案被告於警詢及偵查中僅供稱附表一所示槍彈均係向網
    路賣家購得等詞（見偵卷第11至17、111頁），然並未供述
    具體而足以特定、識別之來源之人，亦未有何因而查獲或防
    止重大危害治安事件發生之情，是辯護人請求本院審酌有無
    槍砲彈藥刀械管制條例第18條第4項之規定予以減刑，已無
    可採；又辯護人雖另主張本案應依刑法第59條規定酌減被告
    之刑，然按刑法第59條之酌量減輕其刑，必犯罪之情狀顯可
    憫恕，認科以最低度刑仍嫌過重者，始有其適用，至於同法
    第57條規定，科刑時應以行為人之責任為基礎，並審酌一切
    情狀，尤應注意該條所列10款事項，為科刑重輕之標準，則
    為在法定刑內量刑輕重之依據。所謂「犯罪之情狀」與「一
    切情狀」，兩者固非有截然不同之領域，於裁判上酌量減輕
    其刑時，雖亦應就犯罪一切情形予以考量，但仍應審酌其犯
    罪情狀有無「顯可憫恕」之事由，故適用刑法第59條酌量減
    輕其刑時，雖不排除審酌同法第57條所列舉10款之事由，惟
    其程度必須達於犯罪之情狀「顯可憫恕」者，始可予以酌減
    （最高法院98年度台上字第5454號判決意旨參照）。查本案
    被告持有如附表一所示槍彈之數量非微，顯對社會治安造成
    相當程度之危害，犯罪情節又無何特殊原因或情狀存在，衡
    其前開犯行動機、手段、目的，實無所謂情輕法重之狀況可
    言，尚難認在客觀上有何足引起一般人同情而確可憫恕之情
    ，要無刑法第59條酌減其刑規定適用之餘地。
  ㈢關於量刑：
　　爰以行為人之責任為基礎，審酌被告明知未經許可持有槍枝
    、子彈，危害人身安全、社會秩序至鉅，而為法律所厲禁，
    竟無視國家禁令，未經許可持有附表一所示之物，顯對他人
    之生命、身體安全存有高度潛在性風險，影響社會治安重大
    ，實應予非難；另考量被告就本案自偵查及本院審理時，均
    坦承犯行之犯後態度，兼衡其持有如附表一編號所示之槍枝
    、子彈之數量、動機、目的、情節及持有之時間久暫；復衡
    酌被告於本院審理時自述其最高學歷為國中畢業之智識程度
    ，目前在家中幫忙賣蒜頭，未婚，經濟狀況免持，家中無需
    要扶養之人之經濟情形及家庭狀況等一切情狀，量處如主文
    所示之刑，並就罰金刑部分諭知易服勞役之折算標準。
四、沒收：
  ㈠扣案如附表一所示之物，其鑑定結果如附表一「鑑定結果」
    欄所示，並有附表所示鑑定報告可憑，而屬槍砲彈藥刀械管
    制條例所定未經許可不得持有之違禁物，均應依刑法第38條
    第1項之規定宣告沒收。
  ㈡另原扣案如附表一編號3、4所示已試射之子彈8顆，於內政部
    警政署刑警局鑑定時均全部實際試射完畢，而子彈一經試射
    ，其彈藥部分已因擊發而燃燒殆盡，其餘部分亦裂解為彈頭
    及彈殼，不再具子彈之外型及功能，客觀上已無殺傷力，而
    非屬槍砲彈藥刀械管制條例列管之違禁物，至於本案其他扣
    案物品，則查無證據證明與本案被告犯行具關聯性，且或不
    具殺傷力、或非屬違禁物，有前開內政部警政署刑事警察局
    鑑定書、新北市政府警察局林口分局搜索扣押筆錄暨扣押物
    品目錄表各1份在卷可參，爰均不併為沒收之宣告，附此敘
    明。
據上論斷，應依刑事訴訟法第299條第1項前段，槍砲彈藥刀械管
制條例第7條第4項、第12條第4項，刑法第11條、第55條、第47
條第1項、第42條第3項、第38條第1項，判決如主文。
本案經檢察官陳詩詩提起公訴，檢察官顏汝羽到庭執行職務。
中　　華　　民　　國　　111 　年　　1 　　月　　11　　日
                  刑事第七庭  審判長法  官  彭全曄

                                    法  官  劉思吟

                                    法  官  白承育
上列正本證明與原本無異。
如不服本判決，應於判決送達後20日內敘明上訴理由，向本院提
出上訴狀 (應附繕本) ，上訴於臺灣高等法院。其未敘述上訴理
由者，應於上訴期間屆滿後20日內向本院補提理由書「切勿逕送
上級法院」。
                                   書記官  馬韻凱　　　
中　　華　　民　　國　　111 　年　　1 　　月　　17　　日
附表一：
編號 扣案物品名稱、數量           鑑定結果        鑑定報告 1 手槍1枝（含彈匣2個，槍枝管制編號0000000000）。 認係非制式手槍，由仿BERETTA廠92FS型手槍外型製造支槍枝，組裝已貫通之金屬槍管而成，擊發功能正常，可供擊發適用子彈使用，認具殺傷力。 內政部警政署刑事警察局110年7月13日刑鑑字第1100062681號鑑定書。 2 手槍1枝（含彈匣1個，槍枝管制編號0000000000）。 認係非制式手槍，由仿手槍外型製造之槍枝，組裝已貫通之金屬槍管而成，擊發功能正常，可供擊發適用子彈使用，認具殺傷力。 同上。 3 子彈8顆（試射3顆，剩餘5顆）。 認均係非制式子彈，由金屬彈殼組合直徑約8.9mm金屬彈頭而成，均可擊發，具殺傷力。 同上。 4 子彈10 顆（試射5顆，剩餘5顆）。 6顆（試射2顆）認係口徑9×19mm制式子彈，均可擊發，認具殺傷力。 同上。   1顆認係口徑9×19mm制式子彈，經試射，可擊發，認具殺傷力。    2顆（試射1顆）均係非制式子彈，由金屬彈殼組合直徑約8.9mm金屬彈頭而成，可擊發，具殺傷力。    1顆認係非制式子彈，由口徑9mm制式空包彈組合直徑約8.9mm金屬彈頭而成，經試射，可擊發，認具殺傷力。  
附表二
編號 前案紀錄 執行情形 1 因詐欺案件，經本院以106年簡字第5381號判決有期徒刑3月確定。 經本院以108年度聲字第564號定應執行有期徒刑1年6月確定（下稱甲案）。 2 因詐欺案件，經本院以106年訴字第493號判決有期徒刑1年3月、1年2月，應執行有期徒刑1年5月確定。  3 因傷害案件，經本院以108年度簡字第2056號判決有期徒刑4月確定。 經本院以108年度聲字第3998號定應執行有期徒刑6月確定（下稱乙案）。 4 因毒品危害防制條例案件，經本院以108年度簡字第303號判決有期徒刑3月確定。  前開乙案接續執行甲案，被告於109年4月1日因縮短刑期假釋出監，於109年10月2日縮刑期滿，假釋未經撤銷，視為已執行完畢。   
附錄本案論罪科刑法條全文：
槍砲彈藥刀械管制條第7條
未經許可，製造、販賣或運輸制式或非制式火砲、肩射武器、機
關槍、衝鋒槍、卡柄槍、自動步槍、普通步槍、馬槍、手槍或各
類砲彈、炸彈、爆裂物者，處無期徒刑或七年以上有期徒刑，併
科新臺幣三千萬元以下罰金。
未經許可，轉讓、出租或出借前項所列槍砲、彈藥者，處無期徒
刑或五年以上有期徒刑，併科新臺幣一千萬元以下罰金。
意圖供自己或他人犯罪之用，而犯前二項之罪者，處死刑或無期
徒刑；處徒刑者，併科新臺幣五千萬元以下罰金。
未經許可，持有、寄藏或意圖販賣而陳列第一項所列槍砲、彈藥
者，處五年以上有期徒刑，併科新臺幣一千萬元以下罰金。
意圖供自己或他人犯罪之用，以強盜、搶奪、竊盜或其他非法方
法，持有依法執行公務之人所持有之第一項所列槍砲、彈藥者，
得加重其刑至二分之一。
第一項至第三項之未遂犯罰之。
槍砲彈藥刀械管制條例第12條
未經許可，製造、販賣或運輸制式或非制式火砲、肩射武器、機
關槍、衝鋒槍、卡柄槍、自動步槍、普通步槍、馬槍、手槍或各
類砲彈、炸彈、爆裂物者，處無期徒刑或七年以上有期徒刑，併
科新臺幣三千萬元以下罰金。
未經許可，轉讓、出租或出借前項所列槍砲、彈藥者，處無期徒
刑或五年以上有期徒刑，併科新臺幣一千萬元以下罰金。
意圖供自己或他人犯罪之用，而犯前二項之罪者，處死刑或無期
徒刑；處徒刑者，併科新臺幣五千萬元以下罰金。
未經許可，持有、寄藏或意圖販賣而陳列第一項所列槍砲、彈藥
者，處五年以上有期徒刑，併科新臺幣一千萬元以下罰金。
意圖供自己或他人犯罪之用，以強盜、搶奪、竊盜或其他非法方
法，持有依法執行公務之人所持有之第一項所列槍砲、彈藥者，
得加重其刑至二分之一。
第一項至第三項之未遂犯罰之。